# 【请教陈版：母公司收购原子公司联营企业溢价，子公司处置后，如何处理？

提问人：jdm0109 时间：2018-03-24 18:16:26
母公司A持子公司B100%股权，B投资C40%，账面价值 1000 万，A从B中购得C40%股权，产生溢价 300 万， 母公司单体长投 1300万；子公司确认投资收益 300 万元。
母公司A单体： 借：长投-C 1300 贷：银行存款
子公司B单体： 借：银行存款 1300 贷：长投-C 1000 投资收益 300
合并：
借：投资收益 300 贷：长投-C 300 。。。。。。。。
当期处置了B公司，则原合并层面的内部交易损益（类似） 300 万是否确认为当期收益？ 借：年初未分配利润 300 贷：投资收益 300。。。。。。。。。。 处置B公司后，A持有C公司长投 单体=1300 合并=1300（假设C权益未发生变动）
是否如此处理？ 还是保留对C的投资？

回答人：chenyiwei
内部交易损益实现的标志是标的资产的处置或耗用。虽然内部交易卖方（B）已被处置，但标的股权（C）仍在合并主体内，因此今后应继续抵销该项未实现损益，直到A将C的40%股权处置到本合并主体以外。

提问人：jdm0109 时间：2018-03-25 13:24:00
如此说来，子公司逆流交易形成的在母公司账面的资产，也要等到资产耗用才能作为内部交易损益的实现？ 。。。。。。
那我们假设收购C40%股权溢价 300 万的原因系C的评估增值（即C的净资产公允价值份额） 那么实际上这部分溢价是真实存在的 并且需要调整被投资方净利润（实务中 估计这样做的人不多）
如果交易不公允 我想这对于母子公司来讲 就不符合损益交易的定义 定义为权益交易？ @chenyiwei

回答人：chenyiwei
可以这样理解。